【裁判字號】    92,易,853
【裁判日期】    920418
【裁判案由】    傷害等
【裁判全文】
臺灣板橋地方法院刑事判決                          九十二年度易字第八五三號
    公  訴  人  臺灣板橋地方法院檢察署檢察官
    被      告  丙○○
右列被告因家庭暴力之傷害等案件，經檢察官提起公訴（九十年度偵字第一八八四八
號），本院判決如左：
    主  文
丙○○傷害人之身體，處有期徒刑陸月，如易科罰金以參佰元折算壹日：又損壞他人
之車輛，足以生損害於他人，處有期徒刑陸月，如易科罰金以參佰元折算壹日，應執
行有期徒刑拾月，如易科罰金以參佰元折算壹日。
    事  實
丙○○與乙○○原係夫妻關係，屬家庭成員，於民國（下同）九十年三月二十七日上
午八時三十分許，丙○○在臺北縣鶯歌鎮○○街前，見乙○○欲搭乘甲○○所駕駛之
車號Ｙ３─七一七六號自小客車離去，丙○○即駕駛乙○○所有之車號ＤＪ─一五七
三號自小客車緊追在後，並衝撞甲○○所駕車輛之保險桿，至臺北縣鶯歌鎮○○路與
建國路口，甲○○乃停車與丙○○理論，丙○○見甲○○將雙手置於ＤＪ－一五七三
號自小客車駕駛座車窗上，竟基於傷害之犯意，迅速將電動窗關上，致甲○○雙手遭
車窗夾住，而受有右手掌挫裂傷三乘零點五公分、右小指挫裂傷一乘零點三公分、右
手掌三處挫傷之傷害。丙○○復基於毀損他人財物之犯意，駕車衝撞甲○○所駕駛之
自小客車駕駛座車身，致車身左前方凹陷，外觀形體改變並減損效用及價值，均經甲○○訴由偵查起訴。
    理  由
一、毀損犯行部分，業據證人甲○○到庭結證述明確，復有車損照片可參，被告丙○○坦承犯行，其自白應與事實相符，而堪採信，此部份犯行堪予認定。另被告否
    認傷害犯行，辯稱：是甲○○伸手進來，一直打我的頭，我為了防衛，才把車窗
    關起來，他一直打我，把車窗打破，手才會受傷的云云，然未能提出頭部受傷之
    診斷證明書，所辯尚難採信，且證人甲○○結證稱：被告從後面駕車追撞我的車
    子，我停下來為了這件事跟他起爭執，我的手扳住他的車窗玻璃，他把電動窗搖
    上去，我的手被夾在上面，我扳玻璃，玻璃碎裂，手因此受傷等語，其所述與診
    斷證明書所載傷勢有手掌、手指挫裂傷相符，應堪採信，足認甲○○確實因為被
    告關上車窗之行為，而夾傷雙手，被告傷害犯行亦堪認定。
二、被告係犯刑法第二百七十七條第一項之傷害罪及第三百五十四條之毀損罪。被告
    所犯前開二罪，犯意各別，行為互殊，應分論併罰。爰審酌被告不知以理性解決
    婚姻問題，竟任意駕車追撞他人車輛，並以電動窗夾傷甲○○雙手之犯罪動機、
    目的、手段，犯罪時所受之刺激及其品性、生活狀況、智識程度、犯罪所生之損
    害非輕，及犯罪後坦承部分犯行，然未能與被害人和解，態度並非全然良好等一
    切情狀，量處如主文所示之刑，定其應執行刑，並諭知易科罰金之折算標準。
據上論斷，應依刑事訴訟法第二百九十九條第一項前段，刑法第二條第一項前段、第
二百七十七條第一項、第三百五十四條、第四十一條第一項前段、第五十一條第五款
，罰金罰鍰提高標準條例第一條前段、第二條，判決如主文。
本案經檢察官簡美慧提起公訴，檢察官許景森到庭執行職務。
中      華      民      國    九十二    年      四      月     十八     日
                                          法  官    蕭  一  弘
右正本證明與原本無異。
如不服本判決，應於判決送達後十日內，向本院提出上訴狀。
                                          書記官    郭  玉  芬
中      華      民      國    九十二    年      四      月     十八     日
附錄法條
刑法第二百七十七條
傷害人之身體或健康者，處三年以下有期徒刑，拘役或一千元以下罰金。
犯前項之罪，因而致人於死者，處無期徒或七年以上有期徒刑；致重傷者，處三年以
上十年以下有期徒刑。
刑法第三百五十四條
毀棄、損壞前二條以外之他人之物或致令不堪用，足以生損害於公眾或他人者，處二
年以下有期徒刑、拘役或五百元以下罰金。


司法院資訊處製作；財團法人民間司法改革基金會備份。
